【裁判字號】    97,交聲,442
【裁判日期】    970331
【裁判案由】    違反道路交通管理處罰條例聲明異議
【裁判全文】
臺灣臺北地方法院交通事件裁定         97年度交聲字第442號
原處分機關  臺北市交通事件裁決所
異  議  人
即受處分人  甲○○
上列異議人即受處分人因違反道路交通管理處罰條例案件，對於
臺北市交通事件裁決所於中華民國九十七年二月十九日所為之處
分（北市裁二字第裁二二─ＣＧ0000000號），聲明異議
，本院裁定如下：
    主  文
異議駁回。
    理  由
一、按行車速度，依標誌或標線之規定，道路交通安全規則第九
    十三條規定甚明。復按汽車駕駛人，行車速度，超過規定之
    最高時速者，除有道路交通管理處罰條例第四十三條第一項
    第二款情形外，處新臺幣（下同）一千二百元以上二千四百
    元以下罰鍰，道路交通管理處罰條例第四十條定有明文；又
    汽車駕駛人違反上開條項規定者，記違規點數一點，同法第
    六十三條第一項第一款亦有規定。另道路交通管理處罰條例
    所稱之汽車，依該條例第三條第八款規定，包括機器腳踏車
    在內。再依違反道路交通管理事件統一裁罰基準表之規定，
    機車駕駛人行車速度超過規定之最高時速二十公里以上未滿
    四十公里者，駕駛人應處罰鍰一千四百元，並記違規點數一
    點。
二、本件受處分人聲明異議意旨略以：本件測速採證照片不足以
    採信，國內感應式線圈測速照相設備並沒有通過經濟部標準
    局檢驗合格，且照片有其他車輛，實不足以證明其確有超速
    違規云云。
三、本件受處分人即異議人甲○○於民國九十六年十一月十六日
    二十三時二十二分許，騎乘車號ＣＪＯ─五二五號重型機車
    ，在臺北縣永和市○○○路（堤頂道路）保福路底限速五十
    公里之道路上，以時速八十一公里超速行駛，經臺北縣政府
    警察局員警張明秋以受處分人有道路交通管理處罰條例第四
    十條之違規行為掣發臺北縣政府警察局北縣警交字第ＣＧ0
    000000號舉發違反道路交通管理事件通知單予以舉發
    ，嗣受處分人於舉發通知單上所載應到案日期（九十七年一
    月五日）前向原處分機關即臺北市交通事件裁決所申訴，原
    處分機關函請舉發機關調查結果，仍認受處分人有上開違規
    行為，乃依道路交通管理處罰條例第四十條、第六十三條第
    一項第一款規定，於九十七月二月十九日以北市裁二字第裁
    二二─ＣＧ0000000號裁決書裁處受處分人罰鍰一千
    四百元，並記違規點數一點。
四、經查：本件受處分人於九十六年十一月十六日二十三時二十
    二分許，騎乘車號ＣＪＯ─五二五號重型機車，在臺北縣永
    和市○○○路（堤頂道路）保福路底限速五十公里之道路上
    ，以時速八十一公里超速行駛，經臺北縣政府警察局員警張
    明秋以受處分人有道路交通管理處罰條例第四十條之違規行
    為掣發臺北縣政府警察局北縣警交字第ＣＧ0000000
    號舉發違反道路交通管理事件通知單予以舉發等情，有測速
    採證照片、舉發違反道路交通管理事件通知單等件在卷可證
    。而上開測速採證照片，係經電腦自動測速照相儀器依違規
    車輛壓過感應線圈測出受處分人所騎乘之機車時速為八十一
    公里後啟動拍攝，且依採證照片，受處分人之機車違規時行
    駛於第二車道（即外車道），與第一車道之車輛亦無關涉等
    情，復有臺北縣政府九十七年二月一日北縣警交字第０九七
    ００一二四二四號函一紙在卷可證。且本件測速之感應線圈
    係自荷蘭購入，並經荷蘭檢驗局檢測合格一節，業經本院詢
    問臺北縣政府警察局蔡澄潭警員無訛，有本院公務電話紀錄
    一紙在卷可參，並有蔡澄潭警員傳真本院之合格證明文件附
    卷可證。是以，本件經過感應線圈測得受處分人行經上開違
    規地點時之時速為八十一公里，堪以憑信。受處分人雖主張
    採證照片不足以證明其超速，惟無法舉出具體事由推翻測速
    感應線圈之可信性，是尚不足以為有利於受處分人之認定。
    從而，受處分人確有行車速度超過規定之最高時速二十公里
    以上未滿四十公里之違規事實，堪以認定。
五、綜上所述，本件受處分人有前揭違規行為，原處分機關依道
    路交通管理處罰條例第四十條、第六十三條第一項，裁處受
    處分人罰鍰一千四百元，並記違規點數一點，核無違誤，本
    件受處分人之異議為無理由，自應將其異議駁回。
六、據上論斷，應依道路交通案件處理辦法第十九條，裁定如主
    文。
中    華    民    國    97    年    3     月    31    日
                        交通法庭  法  官  劉素如
上正本證明與原本無異。
如不服本裁定，應於裁定送達後5 日內向本院提出抗告狀。
                                  書記官  陳育君
中    華    民    國    97    年    3     月    31    日


司法院資訊處製作；財團法人民間司法改革基金會備份。
